【裁判字號】    97,交聲,313
【裁判日期】    970328
【裁判案由】    違反道路交通管理處罰條例聲明異議
【裁判全文】
臺灣士林地方法院交通事件裁定         97年度交聲字第313號
原處分機關  臺北市交通事件裁決所
異議人即    甲○○
受處分人
                      之1
上列異議人即受處分人因違反道路交通管理處罰條例案件，對於
臺北市交通事件裁決所中華民國97年3 月6 日北市裁二字第裁22
-AV0000000號裁決不服，聲明異議，本院裁定如下：
      主  文
異議駁回。
      理  由
一、按禁止臨時停車線為紅色實線，用以指示禁止臨時停車路段
    ，其禁止時間為全日24小時，道路交通標誌標線號誌設置規
    則第169 條第1 項、第2 項定有明文；設有禁止臨時停車標
    誌、標線處所不得臨時停車，而禁止臨時停車處所不得停車
    ，道路交通安全規則第111 條第1 項第3 款及第112 條第1
    項第1 款亦定有明文。又汽車駕駛人在設有禁止臨時停車處
    所停車，處新臺幣（下同）600 元以上1200元以下罰鍰，道
    路交通管理處罰條例第56條第1 項第1 款亦有明文。
二、原處分意旨略以：異議人即受處分人甲○○所有之車號5789
    -DA 號自用小客車，於民國97年1 月20日21時58分許，在臺
    北市○○路○段，經臺北市政府警察局內湖分局舉發「在禁
    止臨時停車處所停車」之違規，依道路交通管理處罰條例第
    56條第1 項第1 款規定，裁處異議人罰鍰900 元整。
三、聲明異議意旨則以：當日伊將車輛暫時停放在臺北市○○路
    ○段61巷口，有亮車頭燈警示，伊在後座整理東西並等候丈
    夫，並未遠離該車，或許員警並未看清伊就在車上即逕行開
    單、拍照離去，依道路交通管理處罰條例第56條第3 項之規
    定，員警應先責令駕駛人將車移置適當處所，其捨此不為，
    顯有不當，爰依法聲明異議云云。
四、經查：異議人於前揭時、地，將車號5789-DA 號自用小客車
    停放在劃有紅色實線表示禁止臨時停車之路段之事實，有卷
    附採證照片1 張可資參照，且為異議人所自承，則確有道路
    交通管理處罰條例第56條第1 項第1 款「在禁止臨時停車處
    所停車」之違規事實，甚為明確。異議人雖又執上開法條第
    3 項之規定，辯稱：員警未先責令駕駛人將車移置適當處所
    ，舉發方法失當云云，惟按上開法條僅規定「第一項情形，
    交通勤務警察、依法令執行交通稽查任務人員或交通助理人
    員，應責令汽車駕駛人將車移置適當處所；如汽車駕駛人不
    予移置或不在車內時，得由該交通勤務警察、依法令執行交
    通稽查任務人員或交通助理人員為之」，並未授權舉發機關
    得捨棄同條第1 項規定之罰則，僅就第3 項之規定為執行，
    換言之，駕駛人一旦有道路交通管理處罰條例第56條第1項
    之違規情形，即須受罰，至同條第3 項乃為維持交通順暢及
    道路安全所設之規定，並不影響依第一項規定應受之裁罰，
    是異議人辯稱本件舉發失當云云，尚屬誤會，不足憑採。
五、綜上所述，原處分機關依道路交通管理處罰條例第56條第1
    項第1 款之規定，裁處異議人罰鍰900 元，核無違誤，本件
    聲明異議為無理由，應予駁回。
據上論斷，依道路交通案件處理辦法第19條，裁定如主文。
中    華    民    國    97    年    3     月    28    日
                      交通法庭法  官  高雅敏
以上正本證明與原本無異
如不服本裁定應於送達後5日內向本院提出抗告狀
                              書記官  田瑾俐
中    華    民    國    97    年    3     月    28    日


司法院資訊處製作；財團法人民間司法改革基金會備份。
